臺灣高雄地方法院刑事判決　　　　　　　　　　　　　九十年度訴字第二五九八號
　　公　訴　人　臺灣高雄地方法院檢察署檢察官
　　被　　　告　甲○○
右列被告因毒品危害防制條例案件，經檢察官提起公訴（九十年度毒偵字第三七００
號），本院判決如左：
    主  文
甲○○施用第一級毒品，累犯，處有期徒刑拾月。
    事  實
一、甲○○前於民國八十三年間因施用毒品及違反麻醉藥品管理條例案件，經判處有
    期徒刑三年二月、四月，並定其執行刑三年六月確定，另因麻醉藥品管條例案件
    ，經判處有期徒刑六月確定，於八十六年十二月八日接續執行完畢。仍不知悔改
    ，再因施用毒品案件，經強制戒治期滿，由本署檢察官於八十九年十月十三日，
    以八十九年度戒毒偵字第一一一七號不起訴處分確定。嗣於五年內之九十年八月
    十一日十九時四十分起回溯二十四小時內之某時，在不詳地點施用第一級毒品海
    洛因，為警於同年月十一日十七時四十五分許，在其位於高雄縣鳥松鄉○○村○
    ○路二二０巷五十三之五號住處查獲，並扣得其所有供施用毒品之器具注射針筒
    一支及夾鏈空袋一只等物。
二、案經高雄縣警察局仁武分局報請台灣高雄地方法院檢察署檢察官偵查起訴。
    理  由
一、訊之被告矢口否認有何施用海洛因之犯行，辯稱自八十八年出獄後即未再施用毒
    品云云。惟查，被告為警查獲時在警局所採集之尿液，經送驗結果，確實檢出嗎
    啡陽性反應，亦有高雄縣政府衛生局九０煙檢字第一三八一號煙毒尿液檢驗成績
    書一紙在卷可稽，而海洛因施用入人體後水解還原成嗎啡，再循嗎啡之代謝方式
    排出體外，已據行政院衛生署藥物食品檢驗局（73）藥檢壹字第０三０二二一號
    函敘明綦詳可查，且被告為警查獲時所扣得之注射針筒、塑膠袋上之殘渣經本院
    送檢驗之結果均有海洛因之陽性反應，有高雄醫學大學附設中和紀念醫院九０一
    一─五八．九０一一─六０號檢驗報告各一紙在卷可查，被告曾因施用毒品案件
    ，經強制戒治期滿，由檢察官以八十九年度戒毒偵字第一一一七號不起訴處分確
    定，有該處分書一紙在卷可稽，本件罪證明確，被告犯行堪以認定。
二、查海洛因係毒品危害防制條例第二條第二項所稱之第一級毒品，不得持有、施用
    。核被告所為，係犯毒品危害防制條例第十條第一項之施用第一級毒品罪。被告
    持有海洛因之行為，本應論以持有罪，惟其持有後，進而施用，其持有海洛因之
    低度行為應被其施用之高度行為所吸收，不另論持有毒品罪。被告曾受上開有期
    徒刑之執行，有臺灣高等法院被告全國前案紀錄表及臺灣高雄地方法院檢察署刑
    案資料查註紀錄表各一件在卷可稽，其於執行完畢後，五年內再犯本件有期徒刑
    以上之罪，為累犯，應依刑法第四十七條之規定加重其刑。審酌被告前因施用毒
    品，經判處徒刑，且歷經觀察、勒戒及強制戒治，仍未能徹底戒絕毒品，復再施
    用毒品，顯見其無戒毒之意志，惟念其施用毒品乃自戕一己之身體健康，尚未害
    及他人，且次數非多等一切情狀，量處如主文所示之刑。扣案之注射針筒一支及
    夾鏈空袋一只含海洛因之殘渣，應整體視為第一級毒品，宣告沒收銷燬之。又吸
    管一支經檢驗無毒品之反應，亦非專供施用毒品之用，且非違禁物，復無法證明
    係供被告本件犯罪所用之物，爰不予宣告沒收。
據上論斷，應依刑事訴訟法第二百九十九條第一項前段，毒品危害防制條例第十條第
一項、第二十三條第二項，刑法第十一條前段、第四十七條，判決如主文。
中    華    民    國    九十一    年      四      月      二十五      日
                                  臺灣高雄地方法院刑事庭
                                      法  官  林  俊  寬
右正本證明與原本無異。
如不服本判決，應於判決送達後十日內，向本院提出上訴狀。
                                      書記官  林  仕  興
中    華    民    國    九十一    年      四      月      二十五      日
附錄本判決所論罪法條：
毒品危害防治條例第十條第一項：
    施用第一級毒品者，處六月以上五年以下有期徒刑。
